臺灣臺中地方法院刑事判決　　　　　　　94年度訴字第1995號
公　訴　人　臺灣臺中地方法院檢察署檢察官
被　　　告　乙○○
指定辯護人　本院公設辯護人　甲○○
上列被告因違反槍砲彈藥刀械管制條例案件，經檢察官提起公訴
（九十四年度偵字第六五三三號），本院判決如下：
    主    文
乙○○未經許可，持有可發射子彈具有殺傷力之槍枝，處有期徒
刑壹年捌月，併科罰金新臺幣陸萬元，罰金如易服勞役，以新臺
幣玖佰元即銀元佰元折算壹日。緩刑肆年。仿Ｍ１６步槍外型
製造之空氣長槍壹枝（含彈匣壹個，槍枝管制編號000000
0000號）、空氣長槍壹枝（含彈匣壹個，槍枝管制編號00
00000000號）、狙擊鏡壹個、ＣＯ2瓦斯鋼瓶拾玖瓶
、８ｍｍ塑膠彈丸壹瓶及６ｍｍ鋼珠壹瓶，均沒收。
    犯罪事實
一、乙○○未經許可，於民國九十四年二、三月間某日，在臺中
    市○區○○路之跳蚤市場內，分別以新臺幣（下同）一萬八
    千元及三、四千元之價格，向一真實姓名年籍均不詳之成年
    男子購得可發射子彈具有殺傷力之仿Ｍ１６步槍外型製造之
    空氣長槍一枝（含彈匣一個，槍枝管制編號0000000
    000號）、空氣長槍一枝（含彈匣一個，槍枝管制編號0
    000000000號）、狙擊鏡一個、ＣＯ2瓦斯鋼瓶三
    十九瓶、８ｍｍ塑膠彈丸一瓶及６ｍｍ鋼珠一瓶，而未經許
    可持有之。嗣於九十四年四月六日晚間八時十分許，為警持
    搜索票在乙○○位於臺中縣大里市新仁（起訴書誤載為「人
    」）路一段一之一巷十五號之住處查獲，並扣得可發射子彈
    具有殺傷力之仿Ｍ１６步槍外型製造之空氣長槍一枝（含彈
    匣一個，槍枝管制編號0000000000號）、空氣長
    槍一枝（含彈匣一個，槍枝管制編號0000000000
    號）、狙擊鏡一個、ＣＯ2瓦斯鋼瓶三十九瓶、８ｍｍ塑膠
    彈丸一瓶、６ｍｍ鋼珠一瓶，暨不具殺傷力之仿ＧＬＣＯＫ
    廠２７半自動手槍製造之金屬玩具手槍一枝（含彈匣一個，
    槍枝管制編號0000000000號）、仿以色列ＩＭＩ
    廠ＤＥＳＥＲＴ　ＥＡＧＬＥ型半自動手槍外型製造之玩具
    空氣手槍一枝（含彈匣一個，槍枝管制編號0000000
    000號）、仿烏茲衝鋒槍外型製造之玩具空氣衝鋒槍一枝
    （含彈匣一個，槍枝管制編號0000000000號）、
    改造子彈彈殼二十七顆及供前開不具殺傷力槍枝使用之狙擊
    鏡一個、８ｍｍ鋼珠二瓶、６ｍｍ塑膠彈丸一瓶。
二、案經臺中縣警察局霧峰分局移送臺灣臺中地方法院檢察署檢
    察官偵查起訴。
    理    由
一、訊據被告乙○○對於前開事實坦稱不諱，核與其於警詢、偵
    查時供述相符，又有仿Ｍ１６步槍外型製造之空氣長槍一枝
    （含彈匣一個，槍枝管制編號0000000000號）、
    空氣長槍一枝（含彈匣一個，槍枝管制編號0000000
    000號）、狙擊鏡一個、ＣＯ2瓦斯鋼瓶三十九瓶、８ｍ
    ｍ塑膠彈丸一瓶及６ｍｍ鋼珠一瓶扣案可證，而上開扣案之
    槍枝經送內政部警政署鑑定結果為：「送鑑空氣六五式步槍
    壹支（槍枝管制編號0000000000號），認係仿Ｍ
    １６步槍外型製造之空氣長槍，以小型二氧化碳高壓鋼瓶內
    氣體為發射動力，經實際試射，測得其彈丸（直徑８ｍｍ鋼
    珠，重量二點一公克）之發射速度分別為一三三、一三○、
    一二八公尺／秒，其動能分別為十八點五七、十七點七五、
    十七點二○焦耳，其單位面積動能分別為三六點九五、三五
    點三○、三四點二二焦耳／平方公分。送鑑空氣長槍壹支（
    槍枝管制編號0000000000號），認係空氣長槍，
    以小型二氧化碳高壓鋼瓶內氣體為發射動力，經實際試射，
    因槍枝漏氣，故每壹瓶僅能試射壹次，經試射參次測得其彈
    丸（直徑６ｍｍ鋼珠、零點八八公克）之發射速度分別為一
    二七、一五九、一六六公尺／秒，其動能分別為七點一○、
    十一點一二、十二點一二焦耳，其單位面積動能分別為二五
    點一、三九點三四、四二點八八焦耳／平方公分。送鑑之８
    ｍｍ塑膠子彈一瓶，認均係直徑８ｍｍ之塑膠彈丸，送鑑之
    ６ｍｍ鋼珠一瓶，認均係直徑６ｍｍ之鋼珠。殺傷力之相關
    數據：（一）美國軍醫總署定義：彈丸撞擊動能達５８呎磅
    （約為七八點六焦耳）則足以使人喪失戰鬥能力。（二）本
    局對活豬作射擊測試結果，彈丸單位面積動能達二四焦耳／
    平方公分，則足以穿入豬隻皮肉層。（三）依日本科學警察
    研究所之研究結果，彈丸單位面積動能達二十焦耳／平方公
    分，則足以穿入人體皮肉層」等情，有內政部警政署刑事警
    察局九十四年五月十八日刑鑑字第○九四○○五七四八六號
    槍彈鑑定書一份在卷可憑。足認被告自白與事實相符，應堪
    採信。本案事證明確，被告上開犯行堪可認定。
二、核被告所為，係犯槍砲彈藥刀械管制條例第八條第四項未經
    許可，持有可發射子彈具有殺傷力之槍枝罪。又查被告所犯
　　槍砲彈藥刀械管制條例第八條第四項之未經許可持有可發射
　  子彈具有殺傷力之空氣長槍罪，其法定刑為三年以上十年以
    下有期徒刑，併科新臺幣七百萬元以下罰金，然其持有的目
    的係因其飼養雞鴨，附近流浪狗會來啣食，為趕走流浪狗方
    持有槍枝用以射擊驅趕，並未持上開槍枝作為其他犯罪之用
    ，犯罪所生危害較低，而前開槍枝固已具有殺傷力，惟係以
    小型二氧化碳鋼瓶內氣體為發射動力發射鋼珠，其單位面積
    動能分別為三六點九五、三五點三○、三四點二二焦耳／平
    方公分及二五點一、三九點三四、四二點八八焦耳／平方公
    分不等，相較於使用具有彈頭、彈殼及火藥之子彈的改造槍
    枝而言，其殺傷力顯然較為輕微而有限，倘科以法定最低本
    刑，誠為情輕法重，猶嫌過苛，本院衡其犯罪情狀，尚有可
    憫恕之處，爰依刑法第五十九條規定，減輕其刑。爰審酌被
    告持有具有殺傷力之槍枝，對社會及居家環境形成不定時之
    隱憂，惟考以其未進而持以犯案，於警詢、檢察官偵訊及本
    院審理期間均直承犯行無誤，態度尚稱良好，知有悔意，且
    前無犯案紀錄，有臺灣高等法院被告全國前案紀錄表、臺灣
    臺中地方法院檢察署刑案資料查註紀錄表各一份在卷可徵，
    素行良好等一切情狀，量處如主文所示之刑，並就其所處罰
    金部分諭知易服勞役之折算標準。末查被告前無犯罪紀錄，
    已如前述，於本案犯後業已捐贈二十萬元予財團法人臺灣兒
    童暨家庭扶助基金會，有匯款副通知書一份存卷可憑，足認
    被告確已悔誤，犯後態度甚佳，應認被告經此教訓，當知警
    惕而信無再犯之虞，本院綜合各情，就所宣告之刑，認以暫
    不執行為適當，併予宣告緩刑四年，以啟自新。扣案之可發
    射子彈具有殺傷力之仿Ｍ１６步槍外型製造之空氣長槍一枝
    （含彈匣一個，槍枝管制編號0000000000號）、
    空氣長槍一枝（含彈匣一個，槍枝管制編號0000000
    000號），屬槍砲彈藥刀械管制條例所規範之槍枝，依法
    未經許可不得製造、販賣、運輸、轉讓、出租、出借、持有
    、寄藏、意圖販賣而陳列，為違禁物，應依刑法第三十八條
    第一項第一款宣告沒收；扣案之狙擊鏡一個、ＣＯ2瓦斯鋼
    瓶三十九瓶、８ｍｍ塑膠彈丸一瓶、６ｍｍ鋼珠一瓶，為被
    告所有供犯本案所用之物，業經被告坦認在卷，爰依刑法第
    三十八條第一項第二款規定沒收之。至於扣案之仿ＧＬＣＯ
    Ｋ廠２７半自動手槍製造之金屬玩具手槍一枝（含彈匣一個
    ，槍枝管制編號0000000000號）、仿以色列ＩＭ
    Ｉ廠ＤＥＳＥＲＴ　ＥＡＧＬＥ型半自動手槍外型製造之玩
    具空氣手槍一枝（含彈匣一個，槍枝管制編號000000
    0000號）、仿烏茲衝鋒槍外型製造之玩具空氣衝鋒槍一
    枝（含彈匣一個，槍枝管制編號0000000000號）
    、改造子彈彈殼二十七顆，均經鑑定不具殺傷力，有內政部
    警政署刑事警察局九十四年五月十八日刑鑑字第○九四○○
    五七四八六號槍彈鑑定書一份在卷可憑，而扣案之狙擊鏡一
    個、８ｍｍ鋼珠二瓶、６ｍｍ塑膠彈丸一瓶，係供上開不具
    殺傷力之槍枝使用，亦經被告供陳在卷，此部分並無證據證
    明係被告所有供或預備供犯本案犯行所用，且非屬違禁物，
    爰均不另為沒收之諭知，併此敘明。
據上論斷，應依刑事訴訟法第二百九十九條第一項前段，槍砲彈
藥刀械管制條例第八條第四項，刑法第十一條前段、第五十九條
、第四十二條第二項、第七十四條第一款、第三十八條第一項第
一款、第二款，罰金罰鍰提高標準條例第二條，判決如主文。
本案經檢察官丙○○到庭執行職務
中　　華　　民　　國　　94　　年　　 9 　　月　　9　　日
                  刑事第一庭    審判長法  官  張智雄
                                      法  官  許惠瑜
                                      法  官  周瑞芬
上正本證明與原本無異。
如不服本判決，應於送達後十日內向本院提出上訴狀（須附繕本
），上訴於臺灣高等法院臺中分院。
                                      書記官  何俞瑩
中　　華　　民　　國　　94　　年　　 9 　　月　　9　　日
附錄本判決論罪科刑法條
槍砲彈藥刀械管制條例第八條：
  未經許可，製造、販賣或運輸鋼筆槍、瓦斯槍、麻醉槍、獵槍
  、空氣槍或第四條第一項第一款所定其他可發射金屬或子彈具
  有殺傷力之各式槍砲者，處無期徒刑或五年以上有期徒刑，併
  科新臺幣一千萬元以下罰金。
  未經許可，轉讓、出租或出借前項所列槍枝者，處五年以上有
  期徒刑，併科新臺幣一千萬元以下罰金。
  意圖供自己或他人犯罪之用，而犯前二項之罪者，處無期徒刑
  或七年以上有期徒刑，併科新臺幣一千萬元以下罰金。
  未經許可，持有、寄藏或意圖販賣而陳列第一項所列槍枝者，
  處三年以上十年以下有期徒刑，併科新臺幣七百萬元以下罰金
  。
  第一項至第三項之未遂犯罰之。
